臺灣臺中地方法院刑事判決　　　　　　　　　　　　九十三年度易字第一三九四號
　　公　訴　人　臺灣臺中地方法院檢察署檢察官
　　被　　　告　甲○○
右列被告因加重竊盜案件，經檢察官提起公訴（九十二年度偵字第一六九六二號），
本院判決如左：
    主  文
甲○○共同攜帶兇器竊盜，未遂，處有期徒刑伍月，如易科罰金，以參佰元折算壹日
。扣案之油壓剪、切管器、鐵鎚、美工刀各壹支、鉗子參支及扳手伍支，均沒收。
    事  實
一、甲○○（前於民國九十年七月八日因犯竊盜罪，嗣經本院通緝到案後，經本院於
    九十一年年十月十四日判處有期徒刑十月確定）與鄭泓豪（其本案竊盜行為為前
    案確定判決效力所及，業由檢察官另為不起訴處分確定）係朋友關係。緣鄭泓豪
    知悉乙○○所有停放在臺中市○○路九○巷一一號前車牌號碼為ＯＤ─二九六六
    號之自用小貨車上放有發電機一台，乃與甲○○共同基於意圖為自己不法所有之
    犯意聯絡，由甲○○騎乘機車後載鄭泓豪，共同攜帶客觀足供兇器使用之甲○○
    所有之切管器一支及鄭泓豪所有之油壓剪、鐵鎚、美工刀各一支、鉗子三支、扳
    手五支等工具，於九十二年七月十三日凌晨三時許抵達臺中市○○路九○巷口，
    先將機車停放在該處後，二人即步行走入巷內上開自用小貨車停放處，以由鄭泓
    豪負責將上開小貨車上之帆布拉開並以上開美工刀一支切斷綑綁之繩索，甲○○
    則負責在旁把風之方式，共同著手行竊該台發電機。旋因遭乙○○當場發現，高
    喊抓賊，二人見狀，即分頭逃竄，鄭泓豪先遭現場民眾逮捕後，甲○○亦旋在臺
    中市○○路與大雅路口為巡邏員警查獲，並扣得前揭油壓剪、切管器、鐵鎚、美
    工刀各一支、鉗子三支及扳手五支等工具，始未得逞。
二、案經乙○○訴由臺中市警察局第二分局報告臺灣臺中地方法院檢察署檢察官偵查
    起訴。
    理  由
一、訊據被告甲○○固對於右揭時地騎乘機車後載鄭泓豪，並攜帶分別為渠二人所有
    之上開工具至上址巷口，及鄭泓豪確有將前揭告訴人乙○○所有之自用小貨車上
    之帆布拉開並持前開美工刀一支切斷綑綁之繩索等事實坦承不諱，惟矢口否認有
    何竊盜犯行，辯稱：伊與鄭泓豪係同事，前因施工時遺失老闆「黃宏欽」所有之
    發電機二台，遭「黃宏欽」要求渠二人賠償，否則將以薪資扣抵。嗣於九十二年
    七月十三日零時許，鄭泓豪打電話請伊騎機車去載鄭泓豪下班，伊與鄭泓豪會合
    後，先一起去吃東西，待伊欲載鄭泓豪返回住處，而行經臺中市○○路時，鄭泓
    豪突然要伊左轉，並叫伊在上開巷口等待，之後鄭泓豪即空手進入巷內，過一會
    之後鄭泓豪即叫伊進入巷內看自用小貨車上之發電機是否為渠等先前遺失之發電
    機。又伊至該自用小貨車旁看時，鄭泓豪已割斷繩子，待伊看了發電機甫向鄭泓
    豪說不是渠等所遺失之發電機時，乙○○即拿著棍子衝出來，伊始與鄭泓豪分頭
    逃離現場，伊並非要去竊取該台發電機云云。惟查：右揭事實，業據告訴人於警
    詢及偵查中指訴綦詳，並有贓物認領保管單一張及照片八張附卷可稽，復有扣案
    之油壓剪、切管器、鐵鎚、美工刀各一支、鉗子三支及扳手五支等工具可資佐證
    。且共同正犯鄭泓豪持美工刀割斷繩索時，被告即站在鄭泓豪旁邊觀視，並經告
    訴人於偵查中指稱：當天伊從二樓看下去，是一個人拿東西割繩子，另一個人在
    旁邊看，伊問「你們在做什麼？」，該二人馬上就跑掉了，較瘦的人（即鄭泓豪
    ）拿裝工具的袋子往反方向跑等語明確。被告雖以上開情詞置辯，然被告於偵查
    中先係供承：「．．，他（即鄭泓豪）一個人拿美工刀進去．．。」云云（見九
    十二年度偵字第一六九六二號偵查卷第四五頁），嗣於審理中復改稱鄭泓豪是空
    手進入巷內云云，核其所辯先後不一，且與共同正犯鄭泓豪於警詢及偵查中所供
    ：當日甲○○始終在機車停放處等候，距離行竊現場約五、六十公尺。且當日伊
    未曾叫甲○○進入巷內，甲○○亦未曾進入巷內。伊割斷繩索後，屋主自樓上拿
    一枝棍子下來並喊捉賊，伊心裏害怕即往英才路方向跑，從甲○○旁邊跑過去時
    ，甲○○便跟著伊跑云云不符，要難採信。次查，被告及鄭泓豪二人於警詢中均
    未曾提及事前遺失發電機一節，且於檢察官初訊時先係辯稱遺失發電機一台云云
    ，嗣始又改稱係遺失發電機二台云云，核渠二人所辯先後反覆，復始終未能提供
    「黃宏欽」其人之年籍住址以供調查，已難信為真實。況被告於偵查中供稱不知
    遺失之發電機是何品牌云云，於審理中復空言辯稱：「（遺失之發電機有何特徵
    ？）每台發電機都大同小異，我也不知道如何辨視，我要看才知道。」云云，再
    佐以被告與鄭泓豪苟真僅係要察看乙○○之發電機是否為渠等先前遺失之發電機
    ，衡情，渠二人自應於白天光線較明亮時前往察看方符常情，豈有於凌晨約三時
    許，利用夜深人靜之機會方前往察看之理，是被告與鄭泓豪二人辯稱並無行竊之
    意云云，均顯係卸責之詞，不足採信。綜上所述，本案事證明確，被告犯行洵堪
    認定。
二、按刑法第三百二十一條第一項第三款之攜帶兇器竊盜罪，係以行為人攜帶兇器竊
    盜為其加重條件，此所謂兇器，其種類並無限制，凡客觀上足對人之生命、身體
    、安全構成威脅，具有危險性之兇器均屬之，且祇須行竊時攜帶此種具有危險性
    之兇器為已足，並不以攜帶之初有行兇之意圖為必要（最高法院七十九年臺上字
    第五二五三號判例要旨參照）。查本件扣案之上開工具均為金屬材質，質地堅硬
    ，有照片二張在卷可稽，客觀上已足對人之生命、身體、安全構成威脅，核屬上
    開條款所稱兇器甚明。是核被告甲○○所為，係犯刑法第三百二十一條第二項、
    第一項第三款之攜帶兇器竊盜未遂罪。被告與鄭泓豪二人間，就右開竊盜未遂犯
    行，具有犯意之聯絡與行為之分擔，均為共同正犯。又被告已著手於竊盜犯罪行
    為之實行而不遂，為未遂犯，爰依刑法第二十六條規定減輕其刑。爰審酌被告前
    於九十年七月八日即曾犯竊盜罪，嗣經本院於九十一年十月十四日判處有期徒刑
    十月確定（該判決誤載被告犯罪時間為九十一年七月八日，有臺灣臺中地方法院
    檢察署檢察官九十年度偵字第一三九三四號起訴書一份在卷可稽，並經本院調取
    本院九十一年度易字第三二號刑事卷及臺灣臺中地方法院檢察署檢察官九十年度
    偵字第一三九三四號偵查卷核閱無訛）、被告年輕力壯，竟冀圖不勞而獲，著手
    實施本案竊盜犯行，及其犯罪之動機、目的、手段、犯罪後猶飾詞圖卸刑責，態
    度不佳等一切情狀，量處如主文所示之刑，並諭知易科罰金之折算標準。扣案之
    切管器一支，係被告所有；油壓剪、鐵鎚、美工刀各一支、鉗子三支及扳手五支
    ，則係共同正犯鄭泓豪所有，業據被告於審理中供明在卷，且核係被告與共同正
    犯鄭泓豪供犯罪所用之物，爰依刑法第三十八條第一項第二款規定，予以宣告沒
    收。
據上論斷，應依刑事訴訟法第二百九十九條第一項前段，刑法第二十八條、第三百二
十一條第一項第三款、第二項、第二十六條前段、第三十八條第一項第二款，罰金罰
鍰提高標準條例第二條，判決如主文。
中      華      民      國    九十三    年      七      月    二十八    日
                                            臺灣臺中地方法院刑事第十庭
                                              審判長法  官  郭  瑞  祥
                                                    法  官  蔡  建  興
                                                    法  官  江  奇  峰
右正本證明與原本無異。
如不服本判決，應於判決送達後十日內向本院提出上訴狀，上訴於臺灣高等法院臺中
分院( 須附繕本 )。
                                                    書記官
中      華      民      國    九十三    年      七      月    二十八    日
附錄論罪科刑法條全文：
刑法第三百二十一條：
犯竊盜罪而有左列情形之一者，處六月以上五年以下有期徒刑：
一  於夜間侵入住宅或有人居住之建築物、船艦，或隱匿其內而犯之者。
二  毀越門扇、牆垣或其他安全設備而犯之者。
三  攜帶兇器而犯之者。
四  結夥三人以上而犯之者。
五  乘火災、水災或其他災害之際而犯之者。
六  在車站、埠頭而犯之者。
前項之未遂犯罰之。
